臺灣桃園地方法院刑事判決　　　　　　　94年度訴字第2416號
公　訴　人　台灣桃園地方法院檢察署檢察官
被　　　告　甲○○
　　　　　　　　　　（現羈押在台灣桃園看守所）
選任辯護人　呂福元律師
上列被告因違反毒品危害防制條例案件，經檢察官提起公訴（94
年度偵字第47號），本院判決如下：
    主  文
甲○○連續販賣第一級毒品，處有期徒刑拾伍年。扣案如附表三
所示之物，均沒收銷燬之；扣案如附表四所示之物，均沒收；犯
罪所得新台幣萬仟伍佰元沒收之，如全部或一部不能沒收時
，以其財產抵償之。
    事  實
一、甲○○（綽號「賽門」）基於意圖營利而販賣第一級毒品海
    洛因、第二級毒品甲基安非他命之概括犯意，分別於民國93
    年11月6 日起至93年12月5 日止及93年11月6 日起至93年12
    月6 日止，以甲○○所有之0000000000號行動電話作為販賣
    海洛因、甲基安非他命之工具，並親自對外聯絡，而以研磨
    器研磨葡萄糖摻入毒品海洛因，再分別以電子磅秤秤量海洛
    因、甲基安非他命，並以分裝袋分裝，而先後多次，於附表
    一、二所示之時間，以附表一、二所示之方法，同時或分別
    販賣海洛因、甲基安非他命與附表一、二所示之人（各次之
    販賣時間、交易方式及對象、交易之毒品及價格、交付地點
    及是否既遂等，詳附表一、二所示）。嗣於93年12月15日14
    時10分許，為警在桃園縣桃園市○○路5 之6 號6 樓查獲，
    並扣得如附表三所示毒品、甲○○所有供販賣毒品海洛因、
    甲基安非他命所用如附表四所示之物，及與本案無關如附表
    五所示之物。
二、經台北縣政府警察局板橋分局報請台灣桃園地方法院檢察署
    檢察官偵查起訴。
    理  由
壹、程序部分：
一、偵查犯罪機關依法定程序監聽之錄音，如已踐行調查證據程
    序，非不可採為認定犯罪事實之基礎，此觀刑事訴訟法第16
    5 條之1 第2 項之規定自明（最高法院93年度台上字第6510
    號判決意旨參照），查本件警方對0000000000行動電話號碼
    實施監聽，業經台灣桃園地方法院檢察署核發通訊監察書，
    核准監察期間自93年11月3 日上午10時許起至93年12月2 日
    上午10時許止，及自93年12月2 日上午10時起至93年12月31
    日上午10時止，有台灣桃園地方法院檢察署核發通訊監察書
    2 份在卷足憑，自上開監聽係合法為之，另經偵查機關依監
    聽錄音製作譯文，亦有「甲○○販毒案譯文資料」1 份在卷
    可稽，而檢察官、被告及辯護人對該監聽譯文之真實性均無
    爭執，自有證據能力。
二、被告辯稱：伊於警詢及檢察官訊問時自白販賣毒品係員警以
    不移送伊妻竇燕蒂為條件逼伊認罪云云，證人即警員邵俊賢
    於本院審理時已明確證稱：警方並未以不移送竇燕蒂為條件
    ，叫被告自白等語（見本院卷(一)第144 頁），況被告所使用
    0000000000號行動電話自93年11月3 日上午10時許即經實施
    監聽，警方從監聽中即獲得本件被告不法事證，本即無需非
    取得被告自白之必要，是被告上開所辯，即非可採。
貳、有罪部分：
一、訊據被告甲○○矢口否認有何販賣海洛因、甲基安非他命之
    犯行，辯稱：伊沒有販賣海洛因、甲基安非他命，扣案如附
    表三所示毒品係伊自己施用的云云。
二、查甲基安非他命（Methamphetamine） 及安非他命（Amphet
    amine） 均屬安非他命類之中樞神經興奮劑，且安非他命及
    甲基安非他命之俗名通常混用，而一般用語之習慣，亦未詳
    加區分安非他命與甲基安非他命。而「目前國內緝獲之白色
    結晶或粉末狀安非他命毒品，其成分多為甲基安非他命。」
    有行政院衛生署管制藥管理局93年11月2 日管檢字第093001
    0499號函示可憑，查被告為警扣案如附表三編號2 所示之物
    ，行政院衛生署管制藥品管理局鑑定結果，檢出甲基安非他
    命成分，有卷附該局管檢字第0940000098號檢驗成績書附卷
    可稽（見偵查卷第116 頁），另參酌被告本身亦染有施用毒
    品之惡習，本件被告為警採集尿液經台灣檢驗科技股份有限
    公司檢驗結果，檢驗結果其安非他命及甲基安非他命均呈陽
    性反應，有該公司濫用藥物尿液檢驗報告1 紙附卷可稽（見
    偵查卷第121 頁），而「施用安非他命後，其尿液不致檢出
    甲基安非他命陽性反應。而施用甲基安非他命後，其尿液可
    檢出甲基安非他命和其代謝物安非他命成分。」有行政院衛
    生署管制藥品管理局上開函示可憑，亦足認被告所施用之第
    二級毒品為甲基安非他命。又關於被告取得第二級毒品之來
    源，被告自承大部分都是從綽號「水哥」成年男子處取得（
    見本院卷(二)第218 頁），則取得「貨源」既係同一人，是堪
    認被告所取得（不論用以販賣或供己施用）之第二級毒品確
    係甲基安非他命，故本案被告及證人等所指之安非他命及相
    關筆錄關於安非他命之記載，應係甲基安非他命之誤，且公
    訴意旨所指被告販賣之第二級毒品係屬安非他命，亦屬誤載
    ，附此敘明。
三、被告甲○○販賣海洛因即附表一部分：
  (一)附表一編號1 部分：
  1.被告使用之0000000000號行動電話與0000000000號行動電話
    ，於93年11月6 日17時20分許有通話紀錄。0000000000號行
    動電話登記使用人「王蔡春玉」經本院傳、拘無著，致本院
    無從查知與被告通話者之確實身分，惟被告並不否認係其與
    他人之通話。
  2.其次，監聽譯文記載：被告：「你是要到了沒啊？」、0000
    000000：「我到了」、被告：「我沒看到你」、0000000000
    ：「我『硬的』要5 百、『軟的』要1 千」等情（見偵查卷
    第30頁背面），雖無證據證明被告已交付上開毒品，惟依上
    開通話內容，使用0000000000號行動電話之人向被告購買1
    千元海洛因及5 百元甲基安非他命，已獲被告同意，且相約
    見面，被告已著手上開毒品之販賣，已可認定。
  (二)附表一編號2 部分：
  1.被告使用之0000000000號行動電話與0000000000號行動電話
    ，於93年11月9 日20時30分許有通話紀錄。0000000000號行
    動電話登記使用人「王蔡春玉」經本院傳、拘無著，致本院
    無從查知與被告通話者之確實身分，惟被告並不否認係其與
    他人之通話。
  2.其次，監聽譯文記載：0000000000：「我人到了，我要5 百
    元『硬的』、1 千元『軟的』，好嗎？」、被告：「好」等
    情（見偵查卷第32頁背面），雖無證據證明被告已交付上開
    毒品，惟依上開通話內容，使用0000000000號行動電話之人
    向被告購買1 千元海洛因及5 百元甲基安非他命，已獲被告
    同意，被告已著手上開毒品之販賣，已可認定。
  (三)附表一編號3 部分：
  1.被告使用之0000000000號行動電話與0000000000號行動電話
    ，於93年11月10日2 時0 分許有通話紀錄。經本院向電信公
    司調取0000000000號行動電話登記使用人資料，而該通通話
    時，上開行動電話號碼並無登記之使用人，致本院無從查知
    與被告通話者之確實身分，惟目前實務上亦不乏非法側錄他
    人行動電話SIM 卡之例，且被告亦不否認係其與他人之通話
    。
  2.其次，監聽譯文記載：0000000000：「『賽門』喔？」、被
    告：「你是誰？」、0000000000：「我是『小安』的朋友！
    你那裡有『軟的』嗎？我朋友向你調2 千元。」、被告：「
    好啊」等情（見偵查卷第33頁），雖無證據證明被告已交付
    海洛因，惟依上開通話內容，使用0000000000號行動電話之
    人向被告購買2 千元海洛因，已獲被告同意，被告已著手海
    洛因之販賣，已可認定。
  (四)附表一編號4 部分：
  1.被告使用之0000000000號行動電話與0000000000號行動電話
    ，於93年11月11日20時5 分許有通話紀錄。0000000000號行
    動電話登記使用人「王蔡春玉」經本院傳、拘無著，致本院
    無從查知與被告通話者之確實身分，惟被告並不否認係其與
    他人之通話。
  2.其次，監聽譯文記載：0000000000：「拿1 千塊『軟仔』。
    那看能不能讓你請1 泡『硬仔』？一點點就好。」、被告：
    「『硬仔』沒辦法。」、0000000000：「好啦！到了打給你
    。」等情（見偵查卷第35頁背面），雖無證據證明被告已交
    付海洛因，惟依上開通話內容，使用0000000000號行動電話
    之人向被告購買1 千元海洛因，並要求被告贈送些許甲基安
    非他命，雖被告拒絕贈送甲基安非他命，然該人向被告購買
    1 千元海洛因，已獲被告同意，被告已著手海洛因之販賣，
    已可認定。
  (五)附表一編號5 部分：
  1.被告使用之0000000000號行動電話與0000000000號行動電話
    ，於93年11月12日18時46分許有通話紀錄。0000000000號行
    動電話登記使用人「王蔡春玉」經本院傳、拘無著，致本院
    無從查知與被告通話者之確實身分，惟被告並不否認係其與
    他人之通話。
  2.其次，監聽譯文記載：0000000000：「我等一下過去，1 千
    塊『軟的』、5 百塊『硬的』」、被告：「好啦」、000000
    0000：「你先準備，我到了打給你」、被告：「好啊」等情
    （見偵查卷第38頁背面），雖無證據證明被告已交付上開毒
    品，惟依上開通話內容，使用0000000000號行動電話之人向
    被告購買1 千元海洛因及5 百元甲基安非他命，已獲被告同
    意，被告已著手上開毒品之販賣，已可認定。
  (六)附表一編號6 部分：
  1.被告使用之0000000000號行動電話與0000000000號行動電話
    ，於93年11月14日17時17分許有通話紀錄。查0000000000號
    行動電話登記使用人廖寶貴於本院審理時證稱：該行動電話
    係其子黃經綸使用，聽不出與被告通話之女子係何人等語（
    見本院卷(二)第172 頁），而證人黃經綸於本院審理時證稱：
    聽不出來電話中該女子的聲音係何人等語（見本院卷(二)第20
    6 頁），致本院無從查知與被告通話者之確實身分，惟被告
    並不否認係其與他人之通話。
  2.其次，監聽譯文記載：0000000000：「我到了，那我拿1 千
    5 。」、被告：「要拿什麼？」、0000000000：「『軟的』
    」、被告：「喔」等情（見偵查卷第43頁），雖無證據證明
    被告已交付上開毒品，惟依上開通話內容，使用0000000000
    號行動電話之人向被告購買1 千5 百元海洛因，已獲被告同
    意，被告已著手上開毒品之販賣，已可認定。
  (七)附表一編號7 部分：
  1.被告使用之0000000000號行動電話與0000000000號行動電話
    ，於93年11月18日14時20分許有通話紀錄。0000000000號行
    動電話登記使用人「王蔡春玉」經本院傳、拘無著，致本院
    無從查知與被告通話者之確實身分，惟被告並不否認係其與
    他人之通話。
  2.其次，監聽譯文記載：0000000000：「那看今能不能拿5 百
    元『硬仔』、阿『軟仔』拿1 千元。」、被告：「好。」等
    情（見偵查卷第46頁背面），雖無證據證明被告已交付上開
    毒品，惟依上開通話內容，使用0000000000號行動電話之人
    向被告購買1 千元海洛因及5 百元甲基安非他命，已獲被告
    同意，被告已著手上開毒品之販賣，已可認定。
  (八)附表一編號8 部分：
  1.被告使用之0000000000號行動電話與0000000000號行動電話
    ，於93年11月19日10時59分許有通話紀錄。查0000000000號
    行動電話登記使用人李王輔於本院審理時證稱：該通是伊與
    被告間之通話等語（見本院卷(二)第129 頁）。
  2.其次，監聽譯文記載：李王輔：「『賽門』！人家要『軟的
    』，人在哪。」、被告：「珠阿檯這。多少？」、李王輔：
    「1 千。」、被告：「有啦」等情（見偵查卷第47頁）。證
    人李王輔於本院審理時證稱：「（通話內容為何？）我朋友
    託我向被告買1 千元的海洛因。」、「（1 千元的海洛因重
    約多少？）我不知道，因這次也沒有拿到海洛因，當時被告
    在其住處樓下打彈珠台，我跟我朋友騎摩托車到該處找被告
    ，我朋友沒有進去，我去找被告，但是因為沒有拿到，所以
    我朋友就不等了就走了。」、「（依該譯文顯示你向被告表
    示要購買海洛因，被告說有，則被告應有海洛因？）因被告
    當時雖說有，但是被告的上手可能沒有將毒品給被告，所以
    後來就沒有拿到，這種情形在一般購買毒品常常發生。」、
    「（你稱你朋友託你向被告購買海洛因，該朋友之年籍為何
    ？）該朋友是我在彈子房認識，綽號『阿賢』的成年男子，
    年紀約30、31歲，真名我不知道。」等語（見本院卷第129
    、131 頁）。依上所述，證人李王輔受綽號「阿賢」之友人
    所託於電話中向被告表示購買海洛因1 千元並經被告同意，
    雖證人李王輔嗣後並未取得海洛因，然被告已著手海洛因之
    販賣，僅因未實際交付而未遂。
  (九)附表一編號9 部分：
  1.被告使用之0000000000號行動電話與0000000000號行動電話
    ，於93年11月20日17時41分許有通話紀錄。查0000000000號
    行動電話登記使用人汪國勳於本院審理時證稱：與被告通話
    者並非伊，也聽不出來是何人的聲音，該電話是易付卡，所
    以掉了，伊也不會去注意等語（見本院卷(二)第59頁），致本
    院無從查知與被告通話者之確實身分，惟被告並不否認係其
    與他人之通話。
  2.其次，監聽譯文記載：0000000000：「我現在要過去了。『
    軟的』喔！」、被告：「是啊... 你拿1 千塊的東西。」等
    情（見偵查卷第48頁背面）。依上開通話內容，使用000000
    0000號行動電話之人向被告購買海洛因，被告並向其確認購
    買之數量（即1 千元），是使用0000000000號行動電話之人
    向被告購買海洛因1 千元，並已獲被告同意。
  3.另被告使用之0000000000號行動電話與0000000000號行動電
    話，旋於93年11月20日19時51分許有通話紀錄，監聽譯文記
    載：0000000000：「我不是叫你不要摻那麼多。」、被告：
    「啥摻那麼多？」0000000000：「你那東西我嫂阿說不好。
    」、被告：「阿你跟他說拿1 千元的東西。」、0000000000
    ：「我知！我意思是說不要摻那麼多，1 千的量不錯，但不
    要摻那麼多。你那裡面摻多少？」、被告：「我的東西，我
    這的腳都沒有在嫌。」等情（見偵查卷第48頁背面），則使
    用0000000000號行動電話之人於93年11月20日17時41分許在
    電話中向被告購買海洛因後，旋即於同日19時51分許在電話
    中向被告抱怨「不純」（即向被告抱怨「摻太多」），且2
    通電話所談海洛因數量均為1 千元，堪認使用0000000000號
    行動電話之人於93年11月20日17時41分在電話中向被告購買
    海洛因後，被告並已交付海洛因與該人。
  (十)附表一編號10部分：
  1.被告使用之0000000000號行動電話與0000000000號行動電話
    ，於93年11月23日12時51分許有通話紀錄。雖0000000000號
    行動電話登記使用人蔡昇宏業已於94年5 月19日死亡，有個
    人基本資料查詢結果1 紙在卷可憑（見本院卷(一)第159 頁）
    ，惟被告供承與其通話者確係蔡昇宏（見本院卷(一)第154 頁
    ）。
  2.其次，監聽譯文記載：「跟你拿1 張『硬仔』、1 張『軟仔
    』」、被告：「好啦」等情（見偵查卷第50頁），雖無證據
    證明被告已交付上開毒品，惟依上開通話內容，蔡昇宏向被
    告購買1 千元海洛因及1 千元甲基安非他命，已獲被告同意
    ，被告已著手上開毒品之販賣，已可認定。
  (十一)附表一編號11部分：
  1.被告使用之0000000000號行動電話與0000000000號行動電話
    ，於93年11月25日11時25分許有通話紀錄。查0000000000號
    行動電話登記使用人張偉竣（原名張偉慶）於本院審理時證
    稱：該通電話是伊與被告之通話等語（見本院卷(二)第60頁）
    。
  2.其次，監聽譯文記載：張偉竣：「『賽門』兄！我『阿亮』
    。再跟你拿1 張好嗎？」、被告：「好啊。」、張偉竣：「
    我摻香煙的，能不能不要用白的。」、被告：「現都那種的
    ，會興奮但較沒氣。對打的人較好。」、張偉竣：「我就沒
    打。」、被告：「那就摻厚點還是會興奮。」、張偉竣：「
    我再拿1 張，量多點給我，我現過去。」、被告：「好啦。
    」等情（見偵查卷第51頁）。證人張偉竣於本院審理時證稱
    ：「（該次通話日期93年11月25日你有否向被告購買毒品？
    ）有，購買1 千元之海洛因，交貨地點為桃園後站之介壽路
    。」、「（數量為何？）0.2 公克。」等語（見本院卷(二)第
    60 頁） 。依上所述，證人張偉竣於電話中向被告表示購買
    海洛因1 千元並經被告同意，並進而於桃園縣桃園市○○路
    某處取得重0.2 公克海洛因，已可認定。
  (十二)附表一編號12部分：
  1.被告使用之0000000000號行動電話與0000000000號行動電話
    ，於93年11月25日14時41分許、同日14時43分及同日14時52
    分許有通話紀錄。查0000000000號行動電話登記使用人張偉
    竣（原名張偉慶）於本院審理時證稱：通話內容是伊與被告
    之通話等語（見本院卷(二)第61頁）。
  2.其次，監聽譯文記載：張偉竣：「你那有東西嗎？」、被告
    ：「有啊。」、張偉竣：「我如拿多點，東西會較好嗎？」
    、被告：「有啊。」、張偉竣：「你那半半多少？」、被告
    ：「半半45。」、張偉竣：「那我拿半半，」、被告：「好
    啊。」、張偉竣：「啊你那有『硬的』嗎？」、被告：「有
    啊。」、張偉竣：「那我拿2 張」、被告：「喔！好。」、
    張偉竣：「『賽門』兄！我到了。」、被告：「好。」等情
    （見偵查卷第51頁背面）。證人張偉竣於本院審理時證稱：
    「（當日有否取得毒品？）有，拿到海洛因。」、「（拿到
    多少數量之海洛因？）1 公克4 千5 百元之海洛因。」、「
    （當日有否取得安非他命？）有，拿到1 公克2 千元之安非
    他命。」、「（交付地點？）與前述相同（指桃園市○○路
    ）。」等語（見本院卷(二)第61頁）。依上所述，證人張偉竣
    於電話中向被告表示購買海洛因1 公克4 千5 百元及甲基安
    非他命1 公克2 千元並經被告同意，並進而於桃園縣桃園市
    ○○路某處取得上開毒品，已可認定。
  (十三)附表一編號13部分：
  1.被告使用之0000000000號行動電話與0000000000號行動電話
    ，於93年11月27日14時0 分許有通話紀錄。查0000000000號
    行動電話登記使用人楊文學於本院審理時證稱：該行動電話
    伊申請給友人「廖明儀」使用，與被告通話者是「廖明儀」
    的聲音等語（見本院卷(二)第54 頁）。
  2.其次，監聽譯文記載：「廖明儀」：「你那有『軟的』嗎？
    」、被告：「有阿！」、「廖明儀」：「我要2 千。」、被
    告：「喔！好。」、「廖明儀」：「我現過去。」、被告：
    「好啦！」等情（見偵查卷第52頁背面）。雖無證據證明被
    告已交付海洛因，惟依上開通話內容，「廖明儀」向被告購
    買2 千元海洛因，已獲被告同意，被告已著手上開毒品之販
    賣，已可認定。
  (十四)附表一編號14部分：
  1.被告使用之0000000000號行動電話與0000000000號行動電話
    ，於93年11月29日1 時11分許、同日1 時16分及同日1 時18
    分許有通話紀錄。查0000000000號行動電話登記使用人張偉
    竣（原名張偉慶）於本院審理時證稱：通話內容是伊與被告
    之通話等語（見本院卷(二)第61頁）。
  2.其次，監聽譯文記載：張偉竣：「『賽門』。我『阿亮』拿
    1 張。我現過去哦。」、被告：「好。」、張偉竣：「『賽
    門』，我到了。」、被告：「好。」、張偉竣：「『賽門』
    。那『硬的』順便拿1 張。」、被告：「哦！好。」等情（
    見偵查卷第53頁背面）。證人張偉竣於本院審理時證稱：「
    （當日有否向被告取得毒品？）有。」、「（取得何種毒品
    ？）海洛因及安非他命。」、「（取得海洛因、安非他命之
    數量？）拿到1 千元之海洛因0.2 公克，另拿到1 千元之安
    非他命0.5 公克。」、「（交付地點為何？）介壽路。」等
    語（見本院卷(二)第61、62頁）。依上所述，證人張偉竣於電
    話中向被告表示購買海洛因0.2 公克1 千元及甲基安非他命
    0.5 公克1 千元並經被告同意，並進而於桃園縣桃園市○○
    路某處取得上開毒品，已可認定。
  (十五)附表一編號15部分：
  1.被告使用之0000000000號行動電話與0000000000號行動電話
    ，於93年11月29日20時34分許、同日20時36分及同日20時44
    分許有通話紀錄。查0000000000號行動電話登記使用人張偉
    竣（原名張偉慶）於本院審理時證稱：通話內容是伊與被告
    之通話等語（見本院卷(二)第62頁）。
  2.其次，監聽譯文記載：張偉竣：「『賽門』我『阿亮』，我
    拿3 張。」、被告：「『軟的』嗎？」、張偉竣：「是的。
    」、被告：「好啦。」、被告：「阿你是要分開裝還是裝在
    一起？」、張偉竣：「那你把我裝在一起，另一些糖給我。
    」、被告：「好啦。」、張偉竣：「也有人要。」、被告：
    「好啦。」、張偉竣：「喂！『賽門』兄，我在檯仔間。」
    、被告：「喔好。」等情（見偵查卷第54頁正、背面）。證
    人張偉竣於本院審理時證稱：「（當日有否取得毒品？）有
    ，取得海洛因。」、「（取得海洛因之價錢、數量？）3 千
    元，0.6 公克。」、「（取得之地點？）介壽路，在便利商
    店外，通話中我稱在檯仔間是因為該便利商店有設置機台。
    」等語（見本院卷(二)第62頁）。依上所述，證人張偉竣於電
    話中向被告表示購買海洛因0.6 公克3 千元並經被告同意，
    進而於桃園縣桃園市○○路某便利商店外取得海洛因，已可
    認定。
  (十六)附表一編號16部分：
  1.被告使用之0000000000號行動電話與0000000000號行動電話
    ，於93年12月1 日2 時52分許、同日3 時10分及同日3 時13
    分許有通話紀錄。查0000000000號行動電話登記使用人張偉
    竣（原名張偉慶）於本院審理時證稱：通話內容是伊與被告
    之通話等語（見本院卷(二)第63頁）。
  2.其次，監聽譯文記載：張偉竣：「『賽門』兄！我要半半。
    」、被告：「哦！好。」、張偉竣：「我到了。」、被告：
    「哦！好。」、張偉竣：「『賽門』兄！你剛有打給我。」
    、被告：「你人在打麻將！」、張偉竣：「是的。」、被告
    ：「待會叫我『老婆』拿下去。」、張偉竣：「哦好。」、
    被告：「你看到她，錢再拿給她。」、張偉竣：「那我順便
    還你之前的。」、被告：「哦好。」、張偉竣：「『賽門』
    兄！你那『硬的』可以拿一些給我嗎？」、被告：「那你總
    共要拿多少給我。」、張偉竣：「5 千。」等情（見偵查卷
    第55頁背面）。證人張偉竣於本院審理時證稱：「（當日有
    否取得毒品？）有。」、「（取得何毒品？）海洛因。」、
    「（你於法官訊問時稱：當日尚有取得安非他命？）上次在
    法官訊問前所述為正確。」、「（你取得海洛因之價錢、數
    量？）5000元，1 公克。」、「（該次取得安非他命有否支
    付金錢？）沒有。」、「（取得之數量？）約0.2 公克。」
    、「（為何不用付錢？）因為是被告送的。」、「（該次取
    得之地點？）介壽路之便利商店之店內。」、「（你於法官
    訊問時稱：93年12月1 日是由被告之女友交付毒品給你，是
    否正確？）正確。」、「（你是否知道被告之女友如何稱呼
    ？）我不知道。」等語（見本院卷(二)第63、64頁）。依上所
    述，證人張偉竣於電話中向被告表示購買海洛因1 公克5 千
    元（另要求被告無償贈與0.2 公克甲基安非他命）並經被告
    同意，進而於桃園縣桃園市○○路某便利商店內，由被告交
    代不知情真實姓名年籍不詳之成年女子將海洛因交付與證人
    張偉竣（無證據證明該女子與被告有犯意聯絡），已可認定
    。
  (十七)附表一編號17部分：
  1.被告使用之0000000000號行動電話與0000000000號行動電話
    ，於93年12月3 日22時48分許有通話紀錄。查0000000000號
    行動電話登記使用人潘建銘於本院審理時證稱：與被告通話
    者並非伊，也聽不出來是何人的聲音等語（見本院卷(二)第17
    4 頁），致本院無從查知與被告通話者之確實身分，惟被告
    並不否認係其與他人之通話。
  2.其次，監聽譯文記載：0000000000：「你人在哪？」、被告
    ：「家裡。」、0000000000：「你那有『查某』嗎？」、被
    告：「『軟的』喔？」、0000000000：「是阿。」、被告：
    「你要多少？」、0000000000：「拿1 張。」等情（見偵查
    卷第56頁背面），雖無證據證明被告已交付海洛因，惟依上
    開通話內容，使用0000000000號行動電話之人向被告購買1
    千元海洛因，已獲被告同意，被告已著手上開毒品之販賣，
    已可認定。
  (十八)附表一編號18部分：
  1.被告使用之0000000000號行動電話與0000000000號行動電話
    ，於93年12月5 日13時24分許有通話紀錄。0000000000號行
    動電話登記使用人「王蔡春玉」經本院傳、拘無著，致本院
    無從查知與被告通話者之確實身分，惟被告並不否認係其與
    他人之通話。
  2.其次，監聽譯文記載：0000000000：「我跟你講。『硬的』
    5 百、『軟仔』1 千。我要到了」、被告：「嗯。」等情（
    見偵查卷第59頁背面），雖無證據證明被告已交付上開毒品
    ，惟依上開通話內容，使用0000000000號行動電話之人向被
    告購買1 千元海洛因及5 百元甲基安非他命，已獲被告同意
    ，被告已著手上開毒品之販賣，已可認定。
四、被告甲○○販賣甲基安非他命即附表二部分：
  (一)附表二編號1 部分：係被告同時販賣海洛因及甲基安非他命
    與使用0000000000號行動電話不詳身分之人；理由同前述貳
    、三、(一)所述。亦即附表一編號1 與附表二編號1 部分，係
    被告同時販賣海洛因、甲基安非他命與該不詳身分之人，然
    均無證據證明被告已經交付上開毒品。
  (二)附表二編號2 部分：係被告同時販賣海洛因及甲基安非他命
    與使用0000000000號行動電話不詳身分之人；理由同前述貳
    、三、(二)所述。亦即附表一編號2 與附表二編號2 部分，係
    被告同時販賣海洛因、甲基安非他命與該不詳身分之人，然
    均無證據證明被告已經交付上開毒品。
  (三)附表二編號3 部分：
  1.被告使用之0000000000號行動電話與0000000000號行動電話
    ，於93年11月10日14時29分許有通話紀錄。如前述貳、三、
    (十)所述，可認與被告通話者確係蔡昇宏。
  2.其次，監聽譯文記載：蔡昇宏：「你那有『硬的』嗎？」、
    被告：「有阿！」、蔡昇宏：「拿千5 好嗎？」、被告：「
    好阿！」等情，雖無證據證明被告已交付甲基安非他命，惟
    依上開通話內容，蔡昇宏向被告購買1 千5 百元甲基安非他
    命，已獲被告同意，被告已著手甲基安非他命之販賣，已可
    認定。
  (四)附表二編號4 部分：
  1.被告使用之0000000000號行動電話與0000000000號行動電話
    ，於93年11月11日9 時17分許有通話紀錄。查0000000000號
    行動電話登記使用人邱金宏於本院審理時證稱：通話內容是
    伊撥打沒錯等語（見本院卷(一)第183頁）。
  2.其次，監聽譯文記載：邱金宏：「那4 分之1 多少錢？」、
    被告：「4 分之1 哦！嗯！8 千。」、邱金宏：「4 分之1
    ，8 千而已哦！你們那東西好不好？」、被告：「不錯阿。
    」、邱金宏：「你那現有4 分之1 嗎？」、被告：「我這邊
    不夠呢？但你現在要的話馬上阿。」、邱金宏：「那我先跟
    你拿2 好了。」、被告：「好啦！」、邱金宏：「因那4 分
    之1 不是我要的，是我朋友要的。」、被告：「好啦！」、
    邱金宏：「就是我先過去跟你要2 就對了。」、被告：「好
    啦！」等情（見偵查卷第34頁背面、第35頁）。證人邱金宏
    於本院審理時證稱：「（你該次通話之內容所稱4 分之1 ，
    是要買何物？）是1 個綽號『老大』之人叫我買的，應該是
    要買安非他命。」、「（8 千是指何意？）8 千元。」、「
    （該次毒品是否實際交付？）沒有。」、「（你如何可以確
    定沒有實際交付？）因為我載我朋友去拿的，實際上沒有拿
    到東西。」、「（你在譯文中提到『跟你拿二』是指何意？
    ）因為我朋友本來要叫我幫他拿4 分之1 ，後來對方說沒有
    這麼多，所以我就說先拿2 。」、「（二指何意？）是2 千
    元。」等語（見本院卷(一)第183 、184 頁）。依上所述，證
    人邱金宏受綽號「老大」之友人所託於電話中向被告表示購
    買甲基安非他命，原欲向被告購買8 千元甲基安非他命，因
    被告無那麼多數量可出售，嗣與被告達成購買甲基安非他命
    2 千元之合意，雖證人邱金宏嗣後並未取得甲基安非他命，
    然被告已著手甲基安非他命之販賣，僅因未實際交付而未遂
    。
  (五)附表二編號5 部分：
  1.被告使用之0000000000號行動電話與0000000000號行動電話
    ，於93年11月11日20時13分許有通話紀錄。查0000000000號
    行動電話登記使用人李王輔於本院審理時證稱：該通是伊與
    被告間之通話等語（見本院卷(二)第128 頁）。
  2.其次，監聽譯文記載：李王輔：「阿要向你拿『糖』？怎樣
    ？」、被告：「要拿多少？」、李王輔：「1 千。」、被告
    ：「好啦」等情（見偵查卷第35頁背面）。證人李王輔於本
    院審理時證稱：「（對話之內容為何？）糖即是安非他命，
    我是問甲○○說有無安非他命可以買，甲○○說有，我說要
    拿1 千元的安非他命，後來我有去甲○○住的地方，但是甲
    ○○沒有拿給我。」等語（見本院卷(二)第128 頁）。依上所
    述，證人李王輔所託於電話中向被告表示購買甲基安非他命
    1 千元並經被告同意，雖證人李王輔嗣後並未取得海洛因，
    然被告已著手海洛因之販賣，僅因未實際交付而未遂。
  (六)附表二編號6 部分：
  1.被告使用之0000000000號行動電話與0000000000號行動電話
    ，於93年11月12日5 時12分許有通話紀錄。如前述貳、三、
    (十)所述，可認與被告通話者確係蔡昇宏。
  2.其次，監聽譯文記載：蔡昇宏：「『賽門』！『軟的』拿『
    四一』阿！『硬仔』拿5 百塊給我。」、被告：「哦！」等
    情（見偵查卷第36頁），雖無證據證明被告已交付上開毒品
    ，惟依上開通話內容，蔡昇宏向被告購買5 百元甲基安非他
    命（雖上開通話內容亦有談及蔡昇宏欲向被告拿取海洛因，
    惟其就海洛因部分並未談及價格，而蔡昇宏欲向被告拿取海
    洛因可能原因甚多，非僅有購買乙途，而被告否認該通話內
    容係買賣毒品，復無證據證明被告該通電話亦有販賣海洛因
    之情形，自難逕認被告此次亦另有販賣海洛因，一併敘明。
    ），已獲被告同意，被告已著手甲基安非他命之販賣，已可
    認定。
  (七)附表二編號7 部分：
  1.被告使用之0000000000號行動電話與0000000000號行動電話
    ，於93年11月12日18時31分許有通話紀錄。查0000000000號
    行動電話登記使用人李訓誌於本院審理時證稱：伊不認識被
    告，該通電話不是伊與被告之通話，伊不記得與被告通話之
    女子係何人等語（見本院卷(二)第132 、133 頁），致本院無
    從查知與被告通話者之確實身分，惟被告並不否認係其與他
    人之通話。
  2.其次，監聽譯文記載：被告：「最近怎樣？」、0000000000
    ：「港款啊，還好啦，有不錯的『糖』、『硬的』嗎？」、
    被告：「有啊，這批不錯啊。」、0000000000：「那你要幫
    我拿過來，還是怎樣？還是我過去你那，因為我現在要去你
    那邊附近啦。」、被告：「要給你？」、0000000000：「5
    千5 克嗎？」、被告：「好啦。」、0000000000：「我沒有
    球呢。」、被告：「我拿1 顆給你。」、0000000000：「我
    大概2 分鐘就到了。」、被告：「好好，那我弄一弄就下去
    了。」、0000000000：「直接在那邊等啊。」、被告：「好
    。」等情（見偵查卷第38頁正、反面）。雖無證據證明被告
    已交付甲基安非他命，惟依上開通話內容，使用0000000000
    號行動電話之人向被告購買5 千元5 克甲基安非他命，已獲
    被告同意，被告已著手甲基安非他命之販賣，已可認定。
  (八)附表二編號8 部分：係被告同時販賣海洛因及甲基安非他命
    與使用0000000000號行動電話不詳身分之人；理由同前述貳
    、三、(五)所述。亦即附表一編號5 與附表二編號8 部分，係
    被告同時販賣海洛因、甲基安非他命與該不詳身分之人，然
    均無證據證明被告已經交付上開毒品。
  (九)附表二編號9 部分：
  1.被告使用之0000000000號行動電話與0000000000號行動電話
    ，於93年11月15日13時24分許、同日13時55分許及同日14時
    3 分許有通話紀錄。查0000000000號行動電話登記使用人李
    王輔於本院審理時證稱：該通是伊與被告間之通話等語（見
    本院卷(二)第128 頁）。
  2.其次，監聽譯文記載：被告：「怎樣？」、李王輔：「你那
    都有喔？我是要去拿『糖』阿。」、被告：「我這有。」、
    李王輔：「我待會過去。」、被告：「你還要多久？」、李
    王輔：「我現已在路上，幫我準備好「糖』就好，我過去找
    你拿就好。」、被告：「你多久會到？」、李王輔：「我現
    在慈文路，看你要出去，那我待會過去，那你幫我帶2 克的
    『糖』。」、被告：「我要去那不一定。」、李王輔：「你
    在樓上還是樓下？」、被告：「我在樓上了。」、李王輔：
    「你在樓上了，那我上去了。」等情（見偵查卷第44頁）。
    證人李王輔於本院審理時證稱：「（你們通話之內容為何？
    ）安非他命，那時不是我要買，是我認識的朋友要用，我要
    幫我朋友向被告購買。」、「（買的數量為何？）我現在記
    不得，依照譯文內容可能是2 克，依當時的價錢可能是3 千
    元，後來被告說他朋友沒有將安非他命拿給被告，所以我也
    沒從被告處取得安非他命。」、「（依照前開內容顯示你表
    示在被告住處某地點樓下有上樓與被告碰面的意思，是否有
    取得安非他命？）被告知道我要用，被告只有剩一點點，我
    跟被告認識很久了，所以被告叫我上去施用一些安非他命。
    」、「（被告該次提供你安非他命是否有向你收錢？）沒有
    。」、「（你稱你朋友託你向被告購買安非他命，該朋友之
    年籍為何？）綽號『阿文』的成年男子，年紀約20幾歲，真
    名我不知道。」等語（見本院卷第128 、129 、131 頁）。
    依上所述，證人李王輔受綽號「阿文」之友人所託於電話中
    向被告表示購買2 克3 千元甲基安非他命並經被告同意，雖
    證人李王輔嗣後並未取得甲基安非他命，然被告已著手甲基
    安非他命之販賣，僅因未實際交付而未遂。
  (十)附表二編號10部分：
  1.被告使用之0000000000號行動電話與0000000000號行動電話
    ，於93年11月17日21時15分許有通話紀錄。查0000000000號
    行動電話登記使用人蔡淑如於本院審理時證稱：伊不認識被
    告，伊沒見過被告，伊聽不出來與被告通話者係何人等語（
    見本院卷(二)第56、57頁），致本院無從查知與被告通話者之
    確實身分，惟被告並不否認係其與他人之通話。
  2.其次，監聽譯文記載：0000000000：「你那有『硬的』嗎？
    」、被告：「有阿。」、0000000000：「我拿1 半1 半。」
    、被告：「怎樣拿1 半1 半？」、0000000000：「阿那個半
    張半張阿。」、被告：「好啦。我在樓下等你，要現阿」等
    情（見偵查卷第46頁）。雖無證據證明被告已交付甲基安非
    他命，惟依上開通話內容，使用0000000000號行動電話之人
    向被告購買1 千元甲基安非他命，且要被告分裝成5 百元2
    包，並獲被告同意，被告已著手甲基安非他命之販賣，已可
    認定。
  (十一)附表二編號11部分：係被告同時販賣海洛因及甲基安非他命
    與使用0000000000號行動電話不詳身分之人；理由同前述貳
    、三、(七)所述。亦即附表一編號7 與附表二編號11部分，係
    被告同時販賣海洛因、甲基安非他命與該不詳身分之人，然
    均無證據證明被告已經交付上開毒品。
  (十二)附表二編號12部分：
  1.被告使用之0000000000號行動電話與0000000000號行動電話
    ，於93年11月22日18時41分許有通話紀錄。查0000000000號
    行動電話登記使用人戴日財於本院審理時證稱：該行動電話
    係伊女兒戴佩琪在使用等語（見本院卷(二)第52頁）；證人戴
    佩琪於本院審理時亦證稱：該通話者女方是伊的聲音等語（
    見本院卷(二)第179 頁）。
  2.其次，監聽譯文記載：戴佩琪：「你那有東西嗎？」、被告
    ：「啥東西？」、戴佩琪：「『硬的』。」、被告：「『硬
    的』有阿。」、戴佩琪：「我這用現金去拿，半個不要超過
    14啦！」、被告：「這樣就比較沒辦法。不然妳叫『阿興』
    拿。」、戴佩琪：「我是問你有方便嗎？可以就直接拿東西
    給我。」、被告：「東西沒有那麼多。」、戴佩琪：「半半
    呢？」、被告：「要回去看才知。」、戴佩琪：「是哦，你
    幫我處理半半好不好。」、被告：「儘量。」等情（見偵查
    卷第50頁）。證人戴佩琪於本院審理時證稱：「（有無用00
    00000000號打給甲○○要買安非他命？）是被告欠我錢，被
    告一直不還我錢，我想說被告有在使用安非他命，我就向被
    告拿安非他命，看看不要付被告錢，來抵他欠我的錢。」、
    「（妳在何時何地跟被告拿安非他命？）電話中有談要拿5
    千元左右的安非他命。」、「（甲○○在電話中是否有答應
    要給妳5 千元的安非他命？）被告在電話中有答應，但是後
    來沒有拿給我。」、「（妳有於93年11月22日18時41分57秒
    ，以上開門號打給甲○○，你在電話中提到我這用現金去拿
    ，半個不要超過14，是指何種意思？）半兩安非他命不要超
    過1 萬4 千元，我要跟被告拿半兩安非他命約1 萬4 千元。
    」、「（電話中要用現金去拿是否如此？）我沒有跟被告真
    正拿到。」、「甲○○在電話中跟妳說東西沒有這麼多，妳
    要求給半半，半半是多少？）半兩的1 半，就是4 分之1 兩
    。」、「（妳後來有無拿到安非他命？）後來我沒有拿到。
    」等語（見本院卷(二)第177 至179 頁）。依上所述，證人戴
    佩琪於電話中向被告表示購買甲基安非他命，原欲向被告購
    買半兩甲基安非他命，因被告無那麼多數量可出售，嗣與被
    告達成購買甲基安非他命4 分之1 兩5 千元之合意，雖證人
    戴佩琪稱：伊欲以向被告拿甲基安非他命來抵被告欠款等語
    ，充其量僅係欲以其購買甲基安非他命之價金與被告積欠其
    之債務來抵銷，僅係給付價金方式之問題，自不影響其仍有
    向被告購買甲基安非他命之意。又證人戴佩琪嗣後並未取得
    甲基安非他命，然被告已著手甲基安非他命之販賣，僅因未
    實際交付而未遂。
  (十三)附表二編號13部分：係被告同時販賣海洛因及甲基安非他命
    與蔡昇宏；理由同前述貳、三、(十)所述。亦即附表一編號10
    與附表二編號13部分，係被告同時販賣海洛因、甲基安非他
    命與蔡昇宏，然均無證據證明被告已經交付上開毒品。
  (十四)附表二編號14部分：係被告同時販賣海洛因及甲基安非他命
    與張偉竣；理由同前述貳、三、(十二)所述。亦即附表一編號12
    與附表二編號14部分，係被告同時販賣海洛因、甲基安非他
    命與張偉竣，並已經交付上開毒品。
  (十五)附表二編號15部分：係被告同時販賣海洛因及甲基安非他命
    與張偉竣；理由同前述貳、三、(十四)所述。亦即附表一編號14
    與附表二編號15部分，係被告同時販賣海洛因、甲基安非他
    命與張偉竣，並已經交付上開毒品。
  (十六)附表二編號16部分：
  1.被告使用之0000000000號行動電話與0000000000號行動電話
    ，於93年11月29日22時33分許有通話紀錄。查0000000000號
    行動電話登記使用人劉佳鑫於本院審理時證稱：該通是伊與
    被告間之通話等語（見本院卷(二)第134 頁）。
  2.其次，監聽譯文記載：劉佳鑫：「半半你要算我多少？」、
    被告：「8 呀！」、劉佳鑫：「不要啦。」、被告：「我才
    賺1 千而已。」、劉佳鑫：「不要啦。」、被告：「沒賺我
    作幹嘛？」、劉佳鑫：「那7 張可以給我8 嗎？」、被告：
    「那我等於沒賺了。」、劉佳鑫：「就這乙次，最近都被設
    計了，很肚爛。都給人家吃不怕的。」、被告：「好啦。」
    等情（見偵查卷第55頁背面）。證人劉佳鑫於本院審理時證
    稱：「（通話之內容為何？）我要跟被告拿半半的安非他命
    ，半半即4 分之1 兩... 半半的價格為7 千元。」、「（為
    何譯文中有『7 張可以給我8 嗎？』）就是問被告7 千元是
    否可以給我8 克。」、「（該次有無向被告取得安非他命？
    ）那次被告沒有給我。」、「（為何被告沒有給你？）因被
    告說沒有這麼多，只有給我吃的。」、「（當天有無跟被告
    碰面？）有。」、「（碰面地點為何？）是在桃園縣桃園市
    ，詳細地點我忘記了。」、「（你前稱被告只有給你吃的，
    為何意？）被告只給我一點點的安非他命讓我止癮。」、「
    （該次被告有無向你收錢？）沒有。」等語（（見本院卷(二)
    第134 至136 頁）。依上所述，證人劉佳鑫於電話中向被告
    表示購買8 克7 千元甲基安非他命並經被告同意，雖證人劉
    佳鑫嗣後並未取得所欲購買之甲基安非他命（被告僅無償提
    供證人劉佳鑫一點點甲基安非他命供其止癮），然被告已著
    手甲基安非他命之販賣，僅因未實際交付而未遂。
  (十七)附表二編號17部分：係被告同時販賣海洛因及甲基安非他命
    與使用0000000000號行動電話不詳身分之人；理由同前述貳
    、三、(十八)所述。亦即附表一編號18與附表二編號17部分，係
    被告同時販賣海洛因、甲基安非他命與該不詳身分之人，然
    均無證據證明被告已經交付上開毒品。
  (十八)附表二編號18部分：
  1.被告使用之0000000000號行動電話與0000000000號行動電話
    ，於93年12月6 日22時8 分許有通話紀錄。查0000000000號
    行動電話登記使用人劉佳鑫於本院審理時證稱：該通是伊與
    被告間之通話等語（見本院卷(二)第136 頁）。
  2.其次，監聽譯文記載：劉佳鑫：「『大仔』，怎樣？」、被
    告：「有啦。」、劉佳鑫：「多少，一樣。」、被告：「啥
    同樣？」、劉佳鑫：「1450哦。」、被告：「沒有啦。」、
    劉佳鑫：「那多少？」、被告：「16啦。」、劉佳鑫：「『
    大仔』！怎那麼貴？」、被告：「我要賺1 千啊」、被告；
    「那拿15」、劉佳鑫：「好啦。阿東西怎樣？」、被告：「
    不錯。」、劉佳鑫：「OK。」等情（見偵查卷第61頁）。證
    人劉佳鑫於本院審理時證稱：「（該監聽譯文通話內容為何
    ？）問被告是否有安非他命。」、「（通話中1450是指何？
    ）應該是1 萬4 千5 百。」、「（為何會談到1 萬4 千5 百
    ？）這是安非他命的價錢。」、「（〈請求提示前開訊問筆
    錄第6 頁〉你前次稱譯文內容為你要向被告購買毒品，重量
    是18.5克，被告本來跟你算1 萬6 千元，後來用1 萬5 千元
    成交，是否屬實？）是。」、「（你是否有取得安非他命？
    ）有。」、「（取得的時間、地點為何？）是通話當天取得
    ，約晚上10點半，地點為桃園市○○路。」、「（是何人交
    毒品安非他命給你？）是被告的朋友拿給我的。」、「是被
    告的朋友騎摩托車來，有戴安全帽，把安非他命丟給我，錢
    我就交給騎摩托車的那個人。」、「（你稱被告的友人的年
    籍？）我不知道，是男的。」、「（你稱93年12月6 日當天
    是用1 萬5 千元向被告購買半兩的安非他命？）是。」等語
    （見本院卷(二)第136 至138 頁）。依上所述，證人劉佳鑫於
    電話中向被告表示購買甲基安非他命，並於電話中達成以1
    萬5 千元購買18.5公克甲基安非他命之合意，進而於桃園縣
    桃園市○○路某處，由被告交代不知情真實姓名年籍不詳之
    成年男子將甲基安非他命交付與證人劉佳鑫（無證據證明該
    男子與被告有犯意聯絡），已可認定。
五、被告雖辯稱：監聽譯文所示之各次通話，或係與他人合資一
    起購買，或係找伊一起去拿毒品云云。惟查，觀諸各次之電
    話對話，從未提及要與被告合資購買，或邀同被告一同去拿
    取毒品。若再觀諸被告之語氣，多爽快答應，且多有買家於
    電話中向被告表示「到了」、「快到了」，而急於取貨，足
    見被告販賣第一、二級毒品之意圖明確。且被告販賣之對象
    即係與其通話之人，至於對方購買毒品之原因係自行施用？
    轉交？甚至再行販賣予他人？顯非被告所問，不影響被告販
    賣毒品之認定。況本件尚遭查獲如附表三所示毒品及附表四
    所示之物，查電子磅秤、分裝袋等，均係一般販毒者用以秤
    重、分裝毒品之物，研磨器則係研磨葡萄糖用以摻入毒品海
    洛因之用，足見被告有將購入毒品海洛因加入葡萄糖後，再
    分別以電子磅秤秤量海洛因、甲基安非他命，並以分裝袋銷
    售之行為。此由附表一編號9 被告販賣海洛因與使用000000
    0000號行動電話之人後，該人約2 個小時後即在電話中向被
    告抱怨「摻太多」之情形，更可印證。此外，尚有扣案被告
    所有供販賣第一、二級毒品所用之0000000000門號行動電話
    1 支，以及監聽錄音帶、錄音光碟及卷附監聽譯文可稽。被
    告販賣第一、二級毒品之犯行，可以認定。
六、被告有營利意圖之認定：被告於警詢及檢察官訊問時曾供承
    有販賣毒品海洛因及甲基安非他命之犯行，嗣於本院審理時
    被告否認有販賣海洛因或甲基安非他命之犯行，致本院無法
    詳細查悉其實際利得與價差。觀諸被告監聽譯文所示之各次
    通話，即不乏與買家商討價錢者，況被告與證人劉佳鑫在附
    表二編號16之毒品交易中，被告更向證人劉佳鑫表示「我才
    賺1 千元」、「沒賺我作幹嘛？」等語，而在附表二編號18
    之毒品交易中，被告復向證人劉佳鑫表示「我要賺1 千啊」
    等語，顯見被告確有營利意圖；另參酌販賣第一、二級毒品
    違法行為，非可公然為之，亦無公定之價格，不論任何包裝
    ，均可任意分裝增減分量，而每次買賣之價量，亦可能隨時
    依雙方間之關係深淺、資力、需求量及對行情之認知、來源
    是否充裕、查緝是否嚴緊，購買者被查獲時供述購買對象之
    可能性風險之評估等，因而異其標準，並機動調整，非可一
    概而論，販賣之利得除經坦承犯行或價量俱臻明確外，委難
    察得實情，販賣之人從價差或量差中牟利方式雖異，其意圖
    營利之非法販賣行為則一，是除非別有事證，足認係按同一
    價量委買、轉售或無償贈與，確未牟利外，尚難執此遽認非
    法販賣之證據有所未足，致使知過坦承者難辭重典，飾辭否
    認者反得僥倖，而失情理之平。再參酌第一、二級毒品之交
    易為政府懸為嚴予取締之犯罪，以本件而論，被告與交易對
    象並非至親，販賣時間不短，對象不一，茍無利得，絕無甘
    冒重典，連續、長時間，以原價買賣第一、二級毒品之理。
    是被告有營利之意圖，可以認定。
七、綜上，本件事證明確，被告犯行洵堪認定，應依法論科。
八、法律適用：
  (一)刑法及刑法施行法部分條文業經修正公布，並均於95年7 月
    1 日施行。按修正後刑法第2 條第1 項之規定：「行為後法
    律有變更者，適用行為時之法律。但行為後之法律有利於行
    為人者，適用最有利於行為人之法律」，係規範行為後法律
    變更所生新舊法比較適用之準據法，於新法施行後，應適用
    新法第2 條第1 項之規定，為「從舊從輕」之比較；比較時
    應就罪刑有關之共犯、未遂犯、想像競合犯、牽連犯、連續
    犯、結合犯，以及累犯加重、自首減輕暨其他法定加減原因
    （如身分加減）與加減例等一切情形，綜其全部罪刑之結果
    而為比較（最高法院95年度第8 次刑事庭會議決議參照）。
    至行為後刑法條文經修正，惟無有利、不利情形，即無比較
    適用之問題，應依一般法律適用原則，適用裁判時法（最高
    法院95年度第21次刑事庭會議決議參照）。
  (二)核被告附表一各次所為，係犯毒品危害防制條例第4 條第1
    項販賣第一級毒品既遂或同條第6 項、第1 項之未遂罪；附
    表二各次所為，係犯毒品危害防制條例第4 條第2 項之販賣
    第二級毒品強既遂罪或同條第6 項、第2 項之未遂罪（各罪
    既、未遂之情形，詳附表一、二所示）。次按，已著手於犯
    罪行為之實行而不遂者，為未遂犯，刑法第25條第1 項定有
    明文。所謂著手係指犯罪行為人對於犯罪構成要件之事實開
    始實行而言，行為人若有販賣毒品之故意，且與購買者談妥
    價格，雙方即已達成契約之合致，著手於犯罪行為之實行，
    嗣雖因其他原因，致該次買賣行為未能得逞，仍應論以販賣
    罪之未遂犯（最高法院著有94年度台上字第2707號判決意旨
    參照）。查被告附表一編號9 、11、12、14、15、16以外之
    犯行，以及附表二編號14、15、18以外之犯行，均已與買方
    達成交易合意，雖無證據證明被告已依約交付毒品與買方，
    依「罪證有疑，利歸被告」之法則，應認尚未交付毒品，是
    該等犯行應均屬未遂犯。又刑法未遂犯處罰效果之規定，於
    94年2 月2 日修正公布，由修正前刑法第26條本文改列至刑
    法第25條第2 項，惟均規定「得按既遂犯之刑減輕之。」無
    比較適用之問題，應適用裁判時法（最高法院95年度第21次
    刑事庭會議決議參照）。
  (三)被告販賣前後持有海洛因及甲基安非他命之低度行為，各應
    為販賣海洛因、甲基安非他命之高度行為吸收，均不另論罪
    。
  (四)被告行為後，刑法第56條連續犯之規定，業於94年2 月2 日
    修正公布刪除，並於95年7 月1 日施行，則被告之犯行，因
    行為後新法業已刪除連續犯之規定，此刪除雖非犯罪構成要
    件之變更，但顯已影響行為人刑罰之法律效果，自屬法律有
    變更，依新法第2 條第1 項規定，比較新、舊法結果，仍應
    適用較有利於被告之行為時法律即舊法論以連續犯（最高法
    院95年度第8 次刑事庭會議決議參照）。被告先後多次販賣
    第一級毒品海洛因、第二級毒品甲基安非他命犯行，均時間
    緊接，方法相同，各觸犯構成要件相同之罪，顯係各基於概
    括犯意為之，均為連續犯，爰依修正前刑法第56條之規定各
    以一罪論，並均加重其刑（惟法定刑死刑及無期徒刑部分依
    法不得加重，僅就有期徒刑部分加重其刑，至刑法第64條、
    第65條雖於94年2 月2 日已有修正公布，並於95年7 月1 日
    施行，惟刑法第64條第1 項及第65條第1 項關於死刑、無期
    徒刑加重之規定，均未修正，自無新舊法變更比較適用之問
    題，附此敘明。）
  (五)按「想像競合犯與刑法修正前（下同）連續犯競合時，為貫
    徹想像競合犯從一重處斷暨連續犯以一罪論之立法意旨，應
    採先連續、後想像競合之原則，即就其所犯之多數罪名，先
    將連續犯關係者，包括的以一罪論，然後再就各連續犯間有
    想像競合犯關係之犯罪比較其輕重，從較重之一連續犯處斷
    。」最高法院95年度台上字第5492號判決意旨參照。另，刑
    法第55條關於想像競合犯之規定，於94年2 月2 日已有修正
    公布，並於95年7 月1 日施行，修正後增設但書規定「但不
    得科以較輕罪名所定最輕本刑以下之刑」，係科刑之限制，
    為法理之明文化，非屬法律之變更問題，應適用裁判時法（
    最高法院95年度第21次刑事庭會議決議參照）。被告同一販
    賣行為，同時販賣海洛因及甲基安非他命（即附表一編號1
    、附表二編號1 ；附表一編號2 、附表二編號2 ；附表一編
    號5 、附表二編號8 ；附表一編號7 、附表二編號11；附表
    一編號10、附表二編號13；附表一編號12、附表二編號14；
    附表一編號14、附表二編號15；附表一編號18、附表二編號
    17 ） ，係一販賣行為同時觸犯販賣第一級毒品及第二級毒
    品罪，為想像競合犯，應依修正後法第55條之規定，從較重
    之連續販賣第一級毒品罪處斷。
  (六)刑法第59條之規定，雖亦於94年2 月2 日已有修正公布，並
    於95年7 月1 日施行，惟僅係為法院就酌減審認標準見解之
    明文化，非屬法律之變更，應適用裁判時法（最高法院95年
    度第21次刑事庭會議決議參照）。被告屬30餘歲之青年，雖
    多次販賣毒品圖利，販賣毒品期間約1 個月，對於他人身體
    之健康乃至社會秩序雖有一定之危害，而可非議。然觀諸販
    賣之對象非多，每次販賣數量及所得尚少，應係貪圖私利，
    因一時失慮而挺而走險，致觸犯重典（販賣第一級毒品罪之
    最輕法定本刑為無期徒刑），觀其之犯罪情況，依一般之客
    觀情形，尚堪憫恕，縱量處最低刑，仍嫌過重，爰依修正後
    刑法第59條之規定，酌量減輕其刑，並先加（惟法定刑死刑
    及無期徒刑部分依法不得加重，僅就有期徒刑及罰金刑部分
    加重其刑）後減之。被告行為後，刑法第65條第2 項原規定
    「無期徒刑減輕者，為7 年以上有期徒刑」，刑法於94年2
    月2 日修正公布，95年7 月1 日施行，其中第65條第2 項修
    正為「無期徒刑減輕者，為20年以下15年以上有期徒刑。」
    ，就「無期徒刑減輕其刑部分」予以比較新舊法，修正後刑
    法第65條第2 項對被告並未較有利，依修正後刑法第2 條第
    1 項之規定，應適用修正前（即行為時）刑法第65條第2 項
    以減輕其刑。
  (七)爰審酌被告販賣毒品，危害國人健康及社會秩序，被告販賣
    毒品之期間約1 個月，每次販賣數量及所得非鉅、被告之犯
    後態度及其素行等一切情狀，量處如主文所示之刑。
  (八)沒收：
  1.扣案如附表三編號1 所示之物，經法務部調查局鑑定結果，
    均含海洛因成分，有卷附該局94年1 月14日調科壹字第0800
    08728 號鑑定通知書1 紙在卷可稽（見偵查卷第114 頁）；
    扣案如附表三編號2 所示之物，行政院衛生署管制藥品管理
    局鑑定結果，檢出甲基安非他命成分，有卷附該局管檢字第
    0940000098號檢驗成績書附卷可稽（見偵查卷第116 頁），
    應依毒品危害防制條例第18條第1項規定，均沒收銷燬之。
  2.扣案如附表四編號1 至5 所示之物，為被告所有供販毒所用
    之物，應依毒品危害防制條例第19條第1 項之規定，宣告沒
    收之。至附表四編號5 之號碼0000000000號之SIM 卡1 張，
    係屬電話公司所有供客戶使用，非屬被告所有而不予沒收（
    最高法院96年度台上字第1 號判決採同一見解）。
  3.扣案如附表四編號6 所示之物，雖可供包裝毒品之用，然衡
    之一般社會經驗法則，上開分裝袋之用途，似非專供包裝毒
    品使用一途，尚可作為其他物品包裝之用，苟尚未使用，應
    祗能視為預備供裝用販賣毒品犯罪之物，與毒品危害防制條
    例第19條第1 項規定所指供販賣毒品罪所用之物，難謂相合
    （最高法院94年度台上字第4591號判決意旨參照）。查扣案
    如附表四編號6 所示之物，係被告所有預備供販賣毒品犯罪
    之物，應依刑法第38條第1 項第2 款之規定，宣告沒收之。
  4.又被告未扣案之販賣海洛因所得1 萬5 千5 百元及販賣甲基
    安非他命所得1 萬8 千元，均為被告販賣毒品之所得，屬被
    告因犯罪所得之財物，應依毒品危害防制條例第19條第1 項
    之規定，宣告沒收之，如全部或一部不能沒收時，以其財產
    抵償之。
  5.扣案如附表五所示之物，無證據證明與本案有關，爰不宣告
    沒收，一併敘明。
、不另為無罪部分：
一、公訴意旨另以：被告甲○○除有前述之犯行外，並謀圖不法
    利益，基於販賣毒品之概括犯意，自93年4 月中旬某日起，
    至93年12月15日止，向某姓名年籍不詳綽號「水哥」之成年
    男子，以不詳之價格購入海洛因、安非他命後，海洛因以每
    4 分之1 錢5,000 元之價格，安非他命則以每0.5 公克1,00
    0 元或每1 公克1,500 元之價格，在桃園縣桃園市某不詳地
    點，連續販賣予綽號「小胖」、「思迪」、「阿誠」、「阿
    亮」及其他姓名年籍不詳之人，因認被告甲○○另犯有毒品
    危害防制條例第4 條第1 項之販賣第一級毒品罪嫌及同條第
    2 項之販賣第二級毒品罪嫌云云。
二、按犯罪事實應依證據認定之，無證據不得認定犯罪事實，又
    不能證明被告犯罪者，應諭知無罪之判決，刑事訴訟法第
    154 條第2 項、第301 條第1 項分別定有明文。且所謂認定
    犯罪事實之證據，係指足以認定被告確有犯罪行為之積極證
    據而言，該項證據自須適合於被告犯罪事實認定，始得採為
    斷罪資料。苟未能發現相當證據，或證據不足以證明，自不
    能以推測或擬制之方法，以為裁判基礎。
三、查公訴人認為被告甲○○涉有此部分犯行，係以監聽內容及
    譯文為其論據。訊據被告甲○○堅決否認有此部分犯行。
四、經查：就被告被訴自93年4 月中旬某日起至93年12月15日間
    連續販賣第一級毒品、第二級毒品予綽號「小胖」、「思迪
    」、「阿誠」、「阿亮」及其他姓名年籍不詳之人，除前揭
    本院論罪科刑部分外，並無證據足以證明。又依卷附監聽譯
    文所載被告與「小胖」連絡情形，被告雖於94年11月5 日9
    時41分45秒與「小胖」之通話內容，「小胖」係向被告表示
    「只湊到6 百而已」；另被告於93年11月14日15時6 分26秒
    、同日15時13分7 秒亦有與「小胖」通話，惟「小胖」係被
    告表示其「到了」，並無積極證據足以證明被告係販賣毒品
    與「小胖」。而公訴人所指被告販賣第一級毒品、第二級毒
    品予不特定人部分，公訴人亦並未指明該等不特定之確實年
    籍資料以供本院調查，而綜觀卷附監聽譯文所載，被告除前
    揭本院論罪科刑部分外，雖尚有與其他人通話，惟其通話內
    容均不足以證明被告尚有其他販賣第一、二級毒品與不特定
    人之犯行。惟公訴人認上開部分行為與前揭論罪科刑部分均
    有連續犯之裁判上一罪關係，爰不另為無罪之諭知，附此敘
    明。
據上論斷，應依刑事訴訟法第299 條第1 項前段，毒品危害防制
條例第4 條第1 項、第2 項、第18條第1 項前段、第19條第1 項
，修正後刑法第2 條第1 項、第11條前段、第55條、第59條、刑
法第38條第1 項第2 款、修正前刑法第56條、第65條第2 項，判
決如主文。
本案經檢察官嵇珮晶庭執行職務
中　　華　　民　　國　　96　　年　　2 　　月　　6   　日
                  刑事第二庭審判長法　官　徐培元
                                  法  官  林蕙芳
                                  法  官  鄭吉雄
以上正本證明與原本無異。
如不服本判決，應於判決送達後10日內向本院提出上訴狀（應附
繕本），上訴於臺灣高等法院。
    　　　　　　　　　　　　　　　書記官　王月香
中　　華　　民　　國　　96　　年　　2 　　月　　12　　日
附表一：交易第一級毒品海洛因部分
┌──┬───┬────────┬──────┬───┐
│編號│時  間│交易方式及對象  │交易之毒品  │備註  │
├──┼───┼────────┼──────┼───┤
│ 1  │93年11│甲○○以00000000│海洛因      │未遂  │
│    │月6 日│48號電話與使用09│1,000元     │（監聽│
│    │17時20│00000000號電話之│            │譯文編│
│    │分    │人聯絡、販賣    │            │號4） │
├──┼───┼────────┼──────┼───┤
│ 2  │93年11│甲○○以00000000│海洛因      │未遂  │
│    │月9 日│48號電話與使用09│1,000元     │（監聽│
│    │20時30│00000000號電話之│            │譯文編│
│    │分    │人聯絡、販賣    │            │號5） │
├──┼───┼────────┼──────┼───┤
│ 3  │93年11│甲○○以00000000│海洛因      │未遂  │
│    │月10日│48號電話與使用  │2,000元     │（監聽│
│    │2時0分│0000000000號電話│            │譯文編│
│    │      │之人聯絡、販賣  │            │號6） │
├──┼───┼────────┼──────┼───┤
│ 4  │93年11│甲○○以00000000│海洛因      │未遂  │
│    │月11日│48號電話與使用09│1,000元     │（監聽│
│    │20時5 │00000000號電話之│            │譯文編│
│    │分    │人聯絡、販賣    │            │號9） │
├──┼───┼────────┼──────┼───┤
│ 5  │93年11│甲○○以00000000│海洛因      │未遂  │
│    │月12日│48號電話與使用09│1,000元     │（監聽│
│    │18時46│00000000號電話之│            │譯文編│
│    │分    │人聯絡、販賣    │            │號14）│
├──┼───┼────────┼──────┼───┤
│ 6  │93年11│甲○○以00000000│海洛因      │未遂  │
│    │月14日│48號電話與使用09│1,500元     │（監聽│
│    │17時17│00000000號電話之│            │譯文編│
│    │分    │人聯絡、販賣    │            │號16）│
├──┼───┼────────┼──────┼───┤
│ 7  │93年11│甲○○以00000000│海洛因      │未遂  │
│    │月18日│48號電話與使用09│1,000元     │（監聽│
│    │14時20│00000000號電話之│            │譯文編│
│    │分    │人聯絡、販賣    │            │號21）│
├──┼───┼────────┼──────┼───┤
│ 8  │93年11│甲○○以00000000│海洛因      │未遂  │
│    │月19日│48號電話與使用  │1,000元     │（監聽│
│    │10時59│0000000000號電話│            │譯文編│
│    │分    │之李王輔聯絡、販│            │號22）│
│    │      │賣              │            │      │
├──┼───┼────────┼──────┼───┤
│ 9  │93年11│甲○○以00000000│海洛因      │既遂  │
│    │月20日│48號電話與使用09│1,000元     │（監聽│
│    │17時41│00000000號電話之│            │譯文編│
│    │分    │人聯絡、販賣    │            │號23）│
│    │      │                │            │（在不│
│    │      │                │            │詳地點│
│    │      │                │            │交付）│
├──┼───┼────────┼──────┼───┤
│10  │93年11│甲○○以00000000│海洛因      │未遂  │
│    │月23日│48號電話與使用09│1,000元     │（監聽│
│    │12時51│00000000號電話之│            │譯文編│
│    │分    │蔡昇宏聯絡、販賣│            │號26）│
├──┼───┼────────┼──────┼───┤
│11  │93年11│甲○○以00000000│海洛因      │既遂  │
│    │月25日│48號電話與使用09│1,000元     │（監聽│
│    │11時25│00000000號電話之│0.2公克     │譯文編│
│    │分    │張偉竣聯絡、販賣│            │號27）│
│    │      │                │            │（在桃│
│    │      │                │            │園市介│
│    │      │                │            │壽路某│
│    │      │                │            │處交付│
│    │      │                │            │）    │
├──┼───┼────────┼──────┼───┤
│12  │93年11│甲○○以00000000│海洛因      │既遂  │
│    │月25日│48號電話與使用09│4,500元     │（監聽│
│    │14時41│00000000號電話之│1公克       │譯文編│
│    │分及同│張偉竣聯絡、販賣│            │號28）│
│    │日14時│                │            │（在桃│
│    │52分接│                │            │園市介│
│    │續    │                │            │壽路某│
│    │      │                │            │處交付│
│    │      │                │            │）    │
├──┼───┼────────┼──────┼───┤
│13  │93年11│甲○○以00000000│海洛因      │未遂  │
│    │月27日│48號電話與使用09│2,000元     │（監聽│
│    │14時0 │00000000號電話之│            │譯文編│
│    │分    │「廖明儀」聯絡、│            │號29）│
│    │      │販賣            │            │      │
├──┼───┼────────┼──────┼───┤
│14  │93年11│甲○○以00000000│海洛因      │既遂  │
│    │月29日│48號電話與使用09│1,000元     │（監聽│
│    │1 時11│00000000號電話之│0.2公克     │譯文編│
│    │分及同│張偉竣聯絡、販賣│            │號30）│
│    │日1 時│                │            │（在桃│
│    │16分接│                │            │園市介│
│    │續    │                │            │壽路某│
│    │      │                │            │處交付│
│    │      │                │            │）    │
├──┼───┼────────┼──────┼───┤
│15  │93年11│甲○○以00000000│海洛因      │既遂  │
│    │月29日│48號電話與使用09│3,000元     │（監聽│
│    │20時34│00000000號電話之│0.6公克     │譯文編│
│    │分、同│張偉竣聯絡、販賣│            │號31）│
│    │日20時│                │            │（在桃│
│    │36分及│                │            │園市介│
│    │同日20│                │            │壽路某│
│    │時44分│                │            │便利商│
│    │接續  │                │            │店外交│
│    │      │                │            │付）  │
├──┼───┼────────┼──────┼───┤
│16  │93年12│甲○○以00000000│海洛因      │既遂  │
│    │月1 日│48號電話與使用09│5,000元     │（監聽│
│    │2 時52│00000000號電話之│1公克       │譯文編│
│    │分、同│張偉竣聯絡、販賣│            │號33）│
│    │日3 時│，甲○○並交代不│            │（在桃│
│    │10分及│知情之真實姓名年│            │園市介│
│    │同日3 │籍不詳成年女子交│            │壽路某│
│    │時13分│付              │            │便利商│
│    │接續  │                │            │店內交│
│    │      │                │            │付）  │
├──┼───┼────────┼──────┼───┤
│17  │93年12│甲○○以00000000│海洛因      │未遂  │
│    │月3 日│48號電話與使用09│1,000元     │（監聽│
│    │22時48│00000000號電話之│            │譯文編│
│    │分    │人聯絡、販賣    │            │號34）│
├──┼───┼────────┼──────┼───┤
│18  │93年12│甲○○以00000000│海洛因      │未遂  │
│    │月5 日│48號電話與使用09│1,000元     │（監聽│
│    │13時24│00000000號電話之│            │譯文編│
│    │分    │人聯絡、販賣    │            │號35）│
└──┴───┴────────┴──────┴───┘
附表二：交易第二級毒品甲基安非他命部分
┌──┬───┬────────┬──────┬───┐
│編號│時  間│交易方式及對象  │交易之毒品  │備註  │
├──┼───┼────────┼──────┼───┤
│ 1  │93年11│甲○○以00000000│甲基安非他命│未遂  │
│    │月6 日│48號電話與使用09│500 元      │（監聽│
│    │17時20│00000000號電話之│            │譯文編│
│    │分    │人聯絡、販賣    │            │號4） │
├──┼───┼────────┼──────┼───┤
│ 2  │93年11│甲○○以00000000│甲基安非他命│未遂  │
│    │月9 日│48號電話與使用09│500 元      │（監聽│
│    │20時30│00000000號電話之│            │譯文編│
│    │分    │人聯絡、販賣    │            │號5） │
│    │      │                │            │      │
├──┼───┼────────┼──────┼───┤
│ 3  │93年11│甲○○以00000000│甲基安非他命│未遂  │
│    │月10日│48號電話與使用09│1,500 元    │（監聽│
│    │14時29│00000000號電話之│            │譯文編│
│    │分    │蔡昇宏聯絡、販賣│            │號7） │
├──┼───┼────────┼──────┼───┤
│ 4  │93年11│甲○○以00000000│甲基安非他命│未遂  │
│    │月11日│48號電話與使用09│2,000 元    │（監聽│
│    │9 時17│00000000號電話之│0.5公克     │譯文編│
│    │分    │邱金宏聯絡、販賣│            │號8） │
├──┼───┼────────┼──────┼───┤
│ 5  │93年11│甲○○以00000000│甲基安非他命│未遂  │
│    │月11日│48號電話與使用09│1,000 元    │（監聽│
│    │20時13│00000000號電話之│            │譯文編│
│    │分    │李王輔聯絡、販賣│            │號10）│
├──┼───┼────────┼──────┼───┤
│ 6  │93年11│甲○○以00000000│甲基安非他命│未遂  │
│    │月12日│48號電話與使用09│500 元      │（監聽│
│    │5 時12│00000000號電話之│            │譯文編│
│    │分    │蔡昇宏聯絡、販賣│            │號11）│
├──┼───┼────────┼──────┼───┤
│ 7  │93年11│甲○○以00000000│甲基安非他命│未遂  │
│    │月12日│48號電話與使用09│5,000 元    │（監聽│
│    │18時31│00000000號電話之│5公克       │譯文編│
│    │分    │人聯絡、販賣    │            │號13）│
├──┼───┼────────┼──────┼───┤
│ 8  │93年11│甲○○以00000000│甲基安非他命│未遂  │
│    │月12日│48號電話與使用09│500元       │（監聽│
│    │18時46│00000000號電話之│            │譯文編│
│    │分    │人聯絡、販賣    │            │號14）│
├──┼───┼────────┼──────┼───┤
│ 9  │93年11│甲○○以00000000│甲基安非他命│未遂  │
│    │月15日│48號電話與使用09│3,000 元    │（監聽│
│    │13時24│00000000號電話之│2公克       │譯文編│
│    │分、同│李王輔聯絡、販賣│            │號17）│
│    │日13時│                │            │      │
│    │55分及│                │            │      │
│    │同日14│                │            │      │
│    │時3分 │                │            │      │
│    │接續  │                │            │      │
├──┼───┼────────┼──────┼───┤
│10  │93年11│甲○○以00000000│甲基安非他命│未遂  │
│    │月17日│48號電話與使用09│1,000 元    │（監聽│
│    │21時15│00000000號電話之│（500元2包）│譯文編│
│    │分許  │人聯絡、販賣    │            │號20）│
├──┼───┼────────┼──────┼───┤
│11  │93年11│甲○○以00000000│甲基安非他命│未遂  │
│    │月18日│48號電話與使用09│500元       │（監聽│
│    │14時20│00000000號電話之│            │譯文編│
│    │分    │人聯絡、販賣    │            │號21）│
├──┼───┼────────┼──────┼───┤
│12  │93年11│甲○○以00000000│甲基安非他命│未遂  │
│    │月22日│48號電話與使用09│5,000元     │（監聽│
│    │18時41│00000000號電話之│4分之1兩    │譯文編│
│    │分    │戴佩琪聯絡、販賣│            │號24）│
├──┼───┼────────┼──────┼───┤
│13  │93年11│甲○○以00000000│甲基安非他命│未遂  │
│    │月23日│48號電話與使用09│1,000元     │（監聽│
│    │12時51│00000000號電話之│            │譯文編│
│    │分    │蔡昇宏聯絡、販賣│            │號26）│
├──┼───┼────────┼──────┼───┤
│14  │93年11│甲○○以00000000│甲基安非他命│既遂  │
│    │月25日│48號電話與使用09│2,000元     │（監聽│
│    │14時43│00000000號電話之│1公克       │譯文編│
│    │分、同│張偉竣聯絡、販賣│            │號28）│
│    │日14時│                │            │（在桃│
│    │52分接│                │            │園市介│
│    │續    │                │            │壽路某│
│    │      │                │            │處交付│
│    │      │                │            │）    │
├──┼───┼────────┼──────┼───┤
│15  │93年11│甲○○以00000000│甲基安非他命│既遂  │
│    │月29日│48號電話與使用09│1,000 元    │（監聽│
│    │1 時16│00000000號電話之│0.5公克     │譯文編│
│    │分及同│張偉竣聯絡、販賣│            │號30）│
│    │日1 時│                │            │（在桃│
│    │18分接│                │            │園市介│
│    │續    │                │            │壽路某│
│    │      │                │            │處交付│
│    │      │                │            │）    │
├──┼───┼────────┼──────┼───┤
│16  │93年11│甲○○以00000000│甲基安非他命│未遂  │
│    │月29日│48號電話與使用09│7,000 元    │（監聽│
│    │22時33│00000000號電話之│8公克       │譯文編│
│    │分    │劉佳鑫聯絡、販賣│            │號32）│
├──┼───┼────────┼──────┼───┤
│17  │93年12│甲○○以00000000│甲基安非他命│未遂  │
│    │月5 日│48號電話與使用09│500元       │（監聽│
│    │13時24│00000000號電話之│            │譯文編│
│    │分    │人聯絡、販賣    │            │號35）│
├──┼───┼────────┼──────┼───┤
│18  │93年12│甲○○以00000000│甲基安非他命│既遂（│
│    │月6 日│48號電話與使用09│15,000 元   │監聽譯│
│    │22時8 │00000000號電話之│半兩        │文編號│
│    │分    │劉佳鑫聯絡、販賣│            │36 ） │
│    │      │，甲○○並交代不│            │（在桃│
│    │      │知情真實姓名年籍│            │園市介│
│    │      │不詳成年男子交付│            │壽路某│
│    │      │                │            │處交付│
│    │      │                │            │）    │
└──┴───┴────────┴──────┴───┘
附表三：
┌──┬────────────┬──────────┐
│編號│  毒   品   種    類    │   重          量   │
├──┼────────────┼──────────┤
│ 1  │海洛因5包               │淨重1.92公克        │
├──┼────────────┼──────────┤
│ 2  │甲基安非他命4包         │實稱毛重3.325 公克（│
│    │                        │含4 只塑膠袋及4 張標│
│    │                        │籤紙）              │
│    ├────────────┼──────────┤
│    │甲基安非他命1包         │實稱毛重8.555 公克（│
│    │                        │含塑膠袋及標籤紙）  │
└──┴────────────┴──────────┘
附表四：
┌──┬────────────┬──────────┐
│編號│  物   品   名    稱    │   備          註   │
├──┼────────────┼──────────┤
│ 1  │附表三編號1 海洛因5 包之│具有防止毒品裸露、逸│
│    │包裝袋5 個（空包裝重0.96│出、防潮之功用，以及│
│    │公克）                  │便於攜帶、運輸之用，│
├──┼────────────┤為被告所有供犯罪所用│
│ 2  │附表三編號2 甲基安非他命│之物                │
│    │之包裝袋5個             │                    │
│    │                        │                    │
├──┼────────────┼──────────┤
│ 3  │電子秤1台               │被告所有供販毒所用之│
│    │                        │物（然研磨器具1 組僅│
│    │                        │屬販賣海洛因所用之物│
│    │                        │）                  │
├──┼────────────┤                    │
│ 4  │研磨器具1組             │                    │
├──┼────────────┤                    │
│ 5  │SHARP 牌號碼0000000000號│                    │
│    │行動電話1 支（不含SIM 卡│                    │
│    │）                      │                    │
├──┼────────────┼──────────┤
│ 6  │分裝袋235個             │被告所有預備供裝用販│
│    │                        │賣毒品所用之物      │
│    │                        │                    │
└──┴────────────┴──────────┘
附表五：
┌──┬────────────┬──────────┐
│編號│  物   品   名   稱     │   備          註   │
├──┼────────────┼──────────┤
│ 1  │吸食器1個               │                    │
├──┼────────────┼──────────┤
│ 2  │吸管3支                 │                    │
├──┼────────────┼──────────┤
│ 3  │SHARP 牌號碼0000000000號│案外人竇燕蒂所有    │
│    │行動電話1支             │                    │
├──┼────────────┼──────────┤
│ 4  │帳單4張                 │                    │
└──┴────────────┴──────────┘
附錄：本案論罪科刑法條全文
毒品危害防制條例第四條第一項、第二項：
製造、運輸、販賣第一級毒品者，處死刑或無期徒刑；處無期徒
刑者，得併科新臺幣一千萬元以下罰金。
製造、運輸、販賣第二級毒品者，處無期徒刑或七年以上有期徒
刑，得併科新臺幣七百萬元以下罰金。
